臺灣桃園地方法院交通事件裁定　　　　94年度交聲字第454號
原處分機關　交通部公路總局新竹區監理所中壢監理站
異 議人 即
受 處分 人　甲○○
上列受處分人因違反道路交通管理處罰條例事件，對交通部公路
總局新竹區監理所中壢監理站民國94年8 月26日所為處分（原處
分案號：桃監裁罰字第裁52－DA0000000 號），聲明異議，本院
裁定如下：
    主  文
異議駁回。
    理  由
一、聲明異議意旨略以：異議人即受處分人甲○○（下稱異議人
    ）雖於民國九十四年六月十三日十二時四分許，將所騎乘之
    車牌號碼BWQ －2915號重型機車，停放於華南銀行前之黃線
    上，然當時附近紅線上均停滿其他車輛，無他處可供停車，
    且異議人所停位置並不妨礙交通，警察拖吊異議人機車時亦
    未廣播，而上開紅線區之其他車輛則未見員警有作處理，員
    警選擇性辦案，所為猶如盜匪，嚴重損害政府威信云云。
二、異議人所有之車牌號碼BWQ －2915號重型機車，於九十四年
    六月十三日十一時五十五分許，在桃園縣桃園市○○街七九
    號劃設有禁止停車之黃線標線處所停車，經桃園縣政府警察
    局員警拍照逕行舉發，異議人於應到案日期前申訴，經原處
    分機關交通部公路總局新竹區監理所中壢監理站審查結果仍
    認異議人有前開違規行為，依道路交通管理處罰條例第五十
    六條第一項第四款及違反道路交通管理事件統一裁罰基準表
    規定裁處車主罰鍰六百元等情，有桃園縣政府警察局舉發違
    反道路交通管理事件通知單、交通部公路總局新竹區監理所
    中壢監理站違反道路交通管理事件裁決書及採證照片各1 紙
    附卷可稽。
三、按在設有禁止停車標誌、標線之處所停車者，應處新台幣六
    百元以上一千二百元以下罰鍰，道路交通管理處罰條例第五
    十六條第一項第四款定有明文。查異議人所有之車牌號碼BW
    Q －2915號重型機車有於九十四年六月十三日十一時五十五
    分許，停放於桃園縣桃園市○○街七九號路段，而該路段劃
    設有禁止停車之黃線標線，且該機車係直接停在該路段之黃
    線上等情，為異議人所不爭執，且經證人即舉發之員警傅祥
    慶於本院調查時證述明確，並有違規採證照片1 張在卷可稽
    ，異議人所有之車牌號碼BWQ －2915號重型機車確有違規停
    車情事，可堪認定。原處分機關依道路交通管理條例第五十
    六條第一項第四款之規定，裁處新台幣六百元之罰鍰，核與
    上開規定無違，本件聲明異議為無理由，即應予以駁回。
四、異議人經本院傳喚後，委託其夫蘇秀山到庭答辯，蘇秀山於
    本院調查時雖陳稱：當天是我停車，不是我太太（指異議人
    ）云云，然查，上開之車主係異議人甲○○，有車號查詢重
    型機車車籍一份在卷；而依卷附以異議人名義所提出之申請
    書、聲明異議狀中均載明本人（指異議人）於九十四年六月
    十三日十二時四分許，至南華銀行洽公... 將上開機車停放
    於上址... 等情，是蘇秀山本院調查時改稱當天機車係伊停
    放，不是異議人云云，已難盡信。
五、按「汽車駕駛人之行為有左列情形之一，當場不能或不宜攔
    截製單舉發者，得對汽車所有人逕行舉發處罰：一、闖紅燈
    或平交道‧‧‧六、其他違規行為經以科學儀器取得證據者
    」、「逕行舉發違反道路交通管理事件，經汽車所有人依通
    知單之應到案日期前到案，並告知違規駕駛人姓名、址者，
    處罰機關應即另行通知違規駕駛人到案依法處理；逾應到案
    日期，處罰機關應依本條例第八十五條第三項規定處罰該汽
    車所有人」，道路交通管理處罰條例第七條之二第一項第一
    款、第六款、違反道路交通管理事件統一裁罰基準及處理細
    則第二十四條分別訂有明文。是縱蘇秀山上開所辯為真，然
    其於同日本院訊問時陳稱：舉發通知單是舉發當天我去領摩
    扥車的時候收到的，我當場簽收的等語，而上開舉發通知單
    上載明應到案日期為九十四年七月十三日前。嗣異議人雖於
    九十四年七月十二日向原處分機關提出申訴，然並未告知本
    件違規行為人之年籍等資料，以憑裁處，亦有前開舉發違規
    通知單及異議人申請書各一份附卷可考。依上說明，原處分
    機關乃以異議人為裁罰對象，亦無不合。聲明異議意旨另以
    ：當時附近紅線上均停滿其他車輛，無他處可供停車，且異
    議人所停位置並不妨礙交通，警察拖吊異議人機車時亦未廣
    播，而上開紅線區之其他車輛則未見員警有作處理，員警選
    擇性辦案，所為猶如盜匪，嚴重損害政府威信云云，除係異
    議人片面之詞而難以採信外，亦與本件交通違規行為無涉，
    併予敘明。
六、據上論斷，應依道路交通管理處罰條例第八十七條第二項、
    道路交通案件處理辦法第十九條，裁定如主文。
中　　華　　民　　國　　94　　年　　10　　月　　20　　日
                        臺灣桃園地方法院交通法庭
                              法  官  尹  良
以上正本證明與原本無異。
如不服本裁定，應於裁定送達後5 日內向本院提出抗告狀。
　　　　　　　　　　　　　　　書記官　廖宜政
中　　華　　民　　國　　94　　年　　10　　月　　20　　日
